# 审计补提坏账的处理

提问人：acefly 时间：2013-05-03 16:07:41
你 反结账就是表示审计的基础改变了， 明显不能反结账。 应该计入 2013 年-过入去年审计调整 调整分录正确。 汇算清缴需要补缴应该确认以前的费用。正常是不是要经过以前年度损益调整这个科目过一下更好？

回答人：chenyiwei
坏帐准备的审计调整通过以前年度损益调整核算是恰当的；但对于汇算清缴补缴所得税，应根据差异的原因、性质和涉及金额影响的重要性，判断是否追溯调整前期数据，只有需要追溯调整前期数据时才作以前年度损益调整。

提问人：zzx20080218 时间：2013-05-04 15:05:52
那么，请问老师：假设汇算清缴补缴所得税是因为上年度公允价值变动损益为-100万元，调增应纳税所得额 100 万元引起的，补缴所得税额 25 万元（重大），这时候补缴的所得税是否要通过以前年度损益调整科目来核算呢？

回答人：chenyiwei
应需要。

提问人：zzx20080218 时间：2013-05-07 11:49:59
回复 zzx20080218 的帖子
谢谢老师的答复，但是我还有点疑问，什么情况下不需要通过以前年度损益调整科目核算呢？

回答人：chenyiwei
不重大的前期差错可直接在当期更正，不需要通过以前年度损益调整核算。凡是需要涉及追溯调整或者追溯重述前期利润表的会计政策变更、前期差错或者期后事项等，均应通过以前年度损益调整核算。